# 股份支付确认

提问人：2764381524 时间：2018-03-22 10:48:36
请教陈版主，拟IPO公司股改前进行了员工持股平台增资，增资前未进行评估，但是根据股改时的评估结果可以推断增资时的每股净资产无论是账面还是评估都略低于增资价格（股改和增资相差 4 个月不到）故未做股份支付。但是股改后半年内公司又引进战投增资价格是员工持股平台增资价格的 2 倍。问题是股改已经做完，股改时点是 930 ，那这部分价格差异是否需要确认为股份支付？如果需要确认为股份支付，因为增资协议中并未约定服务年限等，所以一次性确认为损益是要在后面 3 个月确认还是追溯？因为在公司股改前有未出资完成情况，股东将注资份额转让，并无实际对价，是否也适用大股东低价转让股份做股份支付？

回答人：chenyiwei
你的问题，很可能是因为股改时的评估是用资产基础法（成本法）做的，因而其评估值并未反映整体股权估值所导致。此时成本法的评估值不能认为代表了授予日标的股份的公允价值，应参照后续引入新投资人的作价金额计算授予日标的股权公允价值，确认股份支付费用，并追溯调整前期（授予日所在年度）报表。因无等待期，股份支付费用应在授予日一次性确认。

提问人：2764381524 时间：2018-03-23 09:53:07
陈老师，员工持股平台的验资是 2017 年 9 月 30 日，新引进投资者预计验资时间是 3 月底 4 月初，时间如果超过半年，新引进投资者的增资价格是否可以作为当时的公允价？员工持股平台增资和股改都在 17 年，如果要改就要修改股改报告，影响比较大。能否直接在股改完后剩余期间调在？

回答人：chenyiwei
不用修改股改当时的评估结果。股改评估用资产基础法是恰当的，但股改前发生的股份支付，对股改基准日的报表是会有影响的（但不影响基准日账面净资产总额），如有可能还是建议尽可能调整。

提问人：2764381524 时间：2018-03-26 14:03:40
陈老师，上次问的股份支付现在还有一个问题就是增资协议中约定员工持有的股份在上市成功之后的锁定期为 36 个月。这样的话是否认为有等待期，因为上市存在不确定性，如果有等待期的话怎么确认等待期？

回答人：chenyiwei
理论上也有等待期，即上市前的预计时间+上市后 3 年。需要估计期长度。实际操作中一般简化处理，在授予日一次性入费用。